# 已发行企业债券并披露三年度审计报告的，想申请二期债券，新三年报告与原披露大

提问人：会计人员 ABC 时间：2014-02-06 20:18:08
各位，已发行企业债券并披露三年度审计报告，第二年想企业想申请第二期企业债券，需重新披露三年度的审计报告，现新的三年度审计报告的前面 2 年度与原披露审计报告有差异，包括往来款、资产减值损失、收入、利润等数据都有一些调整，这种企业债券的审计报告的案例大家有没有见过呢？如果数据有调整，如果作出前期差错更正披露，会出现什么样的问题呢？

回答人：chenyiwei
1 、前期审计报告是否为你所出具？ 2 、如果对已公布过的前期报表进行追溯重述，是否可能导致更正后的前期财务信息不符合前期债券的发行条件？

提问人：会计人员 ABC 时间：2014-02-07 22:04:10
陈老师，该企业决定要换会计师事务所，但是新的会计师事务所根据实际情况，发现有些事项要进行调整，当然调整后的以前年度的审计报告还是满足以前已批企业债券的审批条件的。此家公司又想再次发行企业债券，所以想问一下这种对以前年度进行调整的审计报告是否会影响企业债券的申请，以前企业债券审计有没有这种换所对前期已披露审计报告进行调整的并再次发行企业债券的案例呢？ 也请各位朋友帮助回复一下，谢谢！

回答人：chenyiwei
这种情况可能被认为会计基础工作薄弱和内控差，可能对再次申报发行企业债券产生不利影响。但发行申报能否获批是多种因素综合作用的结果。可能产生多大程度的影响要看该项目的具体情况和差错更正的影响程度。